臺灣高等法院臺南分院刑事判決
上　訴　人
即　被　告　丙○○
　　　　　　　　　　(現於臺灣臺南看守所羈押中)
上列上訴人因竊盜案件，不服臺灣臺南地方法院94年度易字第
833號中華民國94年10月13日第一審判決（起訴案號：臺灣臺南
地方法院檢察署94年度偵字第10529號），提起上訴，本院判決
如下：
    主      文
上訴駁回。
    事      實
一、丙○○基於概括之犯意，意圖為自己不法所有，連續自民國
    (民國)九十四年八月十日起，至同年月二十四日止，在如附
    表所示之時間、地點，以如附表所示之方式竊取如附表所示
    被害人之財物。嗣於同年八月二十四日下午七時二十分許，
    丙○○持其所有之小型油壓剪與鉗子各一支，正在竊取戊○○所有之電纜線時，因遭乙○○發現乃將前開油壓剪、鉗子
    棄置在現場後逃逸，經乙○○報警於成牧養雞場後方產業道
    路查獲丙○○，並扣得丙○○所有，供行竊所用之小型油壓
    剪與鉗子各一支。
二、案經臺南縣警察局佳里分局報請台灣台南地方法院檢察署檢
    察官偵查起訴。
    理      由
一、前開犯罪事實，業經被告丙○○於原審及本院審理中供承不
    諱，核與證人即被害人戊○○、甲○○、黃耀、丁○○、
    己○○、乙○○於警詢中，及證人即購買被告所竊取贓物之
    謝金水於警詢中及偵查中所述情節相符，並有小型油壓剪與
    鉗子各一支扣案可證、現場照片二十幀附卷可稽，足認被告
    自白與事實相符，應可採信。本件事證明確，應依法論科。
二、查小型油壓剪與鉗子係質地堅硬之鐵器，為客觀上足以傷害
    人之生命、身體之器械，顯為具有危險性之凶器，被告持小
    型油壓剪與鉗子作為行竊工具，自屬攜帶兇器犯之。核被告
    所為，其如附表編號1、5所示犯行係犯刑法第三百二十條第
    一項之普通竊盜罪；編號2、3、4所示犯行，係犯刑法第三
    百二十一條第一項第三款之加重竊盜罪；編號6所示犯行，
    係犯刑法第三百二十一條第二項第一項第三款之加重竊盜未
    遂罪。被告所為前開數竊盜行為，時間緊接，觸犯基本構成
    要件相同之罪，顯係出於概括犯意反覆為之，為連續犯，應
    依刑法第五十六條之規定論以一連續加重竊盜罪，並加重其
    刑。
三、原審適用刑法第56條、第321條第1項第3款之規定，並參酌
    被告之品行、因缺錢花用即任意竊取他人財物、行竊次數非
    少、犯罪所生損害尚非甚鉅，及其犯罪手段、犯後坦認犯行
    態度良好等一切情狀，量處有期徒刑十月，並以扣案之小型
　　油壓剪、鉗子各一支，係供犯罪所用之物且屬被告所有，業
  　據被告供承在卷，爰依刑法第三十八條第一項第二款規定宣
    告沒收等情。本院經核其認事用法，均無不當，量刑亦稱妥
　　適。被告上訴意旨，認原審量刑過重云云，為無理由，應予
  　駁回。
據上論結，應依刑事訴訟法第368條，判決如主文。
本案經檢察官李傳來到庭執行職務。
中　　華　　民　　國　　94　　年　　12　　月　　21　　日
                  刑事第五庭　  審判長法　官　楊明章
                                      法　官　戴勝利
                                      法　官　顏基典
以上正本證明與原本無異。
不得上訴。
　　　　　　　　　　　　　　　　　　　書記官　呂嘉文
中　　華　　民　　國　　94　　年　　12　　月　　22　　日
附錄法條：
第  321 條  犯竊盜罪而有左列情形之一者，處六月以上、五
　　　　　　年以下有期徒刑：
一  於夜間侵入住宅或有人居住之建築物、船艦或
    隱匿其內而犯之者。
二  毀越門扇、牆垣或其他安全設備而犯之者。
三  攜帶兇器而犯之者。
四  結夥三人以上而犯之者。
五  乘火災、水災或其他災害之際而犯之者。
六  在車站或埠頭而犯之者。
前項之未遂犯罰之。
【附表】：
┌─┬────┬─────┬───────────┐
│編│時    間│地      點│  竊  取  之  財  物  │
│號│        │          │                      │
├─┼────┼─────┼───────────┤
│1 │94年8月 │台南縣七股│徒手竊取賽錢箱一只，得│
│  │10日上午│鄉竹港村26│手後將箱內香油錢（約新│
│  │5時許   │─13號代天│台幣一萬元）取出，並將│
│  │        │宮        │賽錢箱棄置於代天宮旁空│
│  │        │          │地。                  │
├─┼────┼─────┼───────────┤
│2 │同年8月 │同上鄉竹港│以丙○○所有之足以攻擊│
│  │10日下午│村41─20號│人身危及人生命身體安全│
│  │6時許   │鐵工廠    │之油壓剪、鉗子各一支竊│
│  │        │          │取黃耀所有之電纜線，│
│  │        │          │得手後變賣得款約新台幣│
│  │        │          │（下同）二千元。      │
├─┼────┼─────┼───────────┤
│3 │同年8月 │同上鄉竹港│以丙○○所有之足以攻擊│
│  │19日下午│村74-1號漁│人身危及人生命身體安全│
│  │2時許   │塭寮      │之油壓剪、鉗子各一支竊│
│  │        │          │取丁○○所有之電纜線一│
│  │        │          │綑，得手後變賣得款約一│
│  │        │          │千二百元。            │
├─┼────┼─────┼───────────┤
│4 │同年8月 │同上鄉竹港│以丙○○所有之足以攻擊│
│  │22日下午│村74-1號旁│人身危及人生命身體安全│
│  │2時許   │墓園      │之油壓剪、鉗子各一支竊│
│  │        │          │取己○○所有之電纜線、│
│  │        │          │抽水馬達二只，得手後變│
│  │        │          │賣得款約八百元。      │
├─┼────┼─────┼───────────┤
│5 │同年8月 │同上鄉竹港│徒手竊取吳廷隆所有之電│
│  │24日上午│村74-1號香│纜線一綑，得手後變賣得│
│  │11時許  │水味練歌場│款約四百元。          │
├─┼────┼─────┼───────────┤
│6 │94年8月 │臺南縣七股│以丙○○所有之足以攻擊│
│  │24日下午│鄉竹港村7 │人身危及人生命身體安全│
│  │7時20分 │4-6號成牧 │之油壓剪、鉗子各一支竊│
│  │許      │養雞場    │取戊○○所有之電纜線，│
│  │        │          │正竊取時，因遭人發現乃│
│  │        │          │將前開油壓剪、鉗子棄置│
│  │        │          │在現場後逃逸，因而行竊│
│  │        │          │未遂。                │
└─┴────┴─────┴───────────┘
